臺灣高等法院高雄分院刑事判決　　　　　九十年度上訴字第一七六三號
　　上　訴　人
　　即　被　告　甲○○
　　選任辯護人　沈志純
右上訴人因違反毒品危害防制條例案件，不服臺灣澎湖地方法院九十年度訴緝字第一
號中華民國九十年十月十六日第一審判決（起訴案號：臺灣澎湖地方法院檢察署八十
九年度偵字第三八七號），提起上訴，本院判決如左：
      主      文
原判決撤銷。
甲○○販賣第二級毒品，處有期徒刑柒年陸月。販賣毒品所得之現款新台幣壹萬壹仟
元沒收之，如全部或一部不能沒收時，以其財產抵償之。
      事      實
一、甲○○意圖營利，基於販賣第二級毒品安非他命之犯意，於民國八十九年五月三
    日下午二時許，以其持有之0000000000號行動電話與陳曉舟、呂明勇
    二人聯絡安非他命交易之時間地點等事宜後，陳曉舟、呂明勇二人於同日晚間，
    搭機由澎湖縣前往高雄市○○○路某旅館房內等候，甲○○於同日晚上十一時許
    （起訴書誤載為晚上十時三十分許），在該旅館房內，以新台幣（下同）一萬一
    千元之價格，販賣二包，毛重約五公克之第二級毒品安非他命予陳曉舟、呂明勇
    。陳曉舟、呂明勇二人購得上開安非他命後，除在上開旅館內吸食部分之安非他
    命外，其餘即將之分裝至所有約三十支之吸管內，於次日（五月四日）早上搭機
    帶回澎湖，除又供自己吸食外，當日下午三時三十分許，陳曉舟、呂明勇攜帶裝
    有安非他命之吸管七支至澎湖縣馬公市○○路六三號澎湖水產職業學校實習工廠
    前，欲轉賣予綽號「賢仔」之男子時，經警盤查逮捕，並查獲安非他命七支，嗣
    警再循線於澎湖縣馬公市○○路一０五號安一山莊三０五號房間內，查扣裝有安
    非他命之吸管二十一支等物品。上開扣案安非他命送驗結果，合計淨重為一點九
    七公克（包裝重三點一六公克）（陳曉舟、呂明勇施用毒品部分業經觀察勒戒完
    畢，由檢察官為不起訴處分在案，其販賣毒品未遂部分，則經台灣高等法院高雄
    分院九十年度上訴第六四九號判決在案）。
二、案經澎湖縣警察局馬公分局報請臺灣澎湖地方法院檢察署檢察官偵查起訴。
      理      由
一、訊據上訴人即被告甲○○坦承於右揭時、地提供安非他命予另案被告陳曉舟、呂
    明勇事實，惟矢口否認有販賣第二級毒品安非他命之犯行，辯稱：陳曉舟打電話
    問伊可否在高雄幫忙買毒品，經伊聯絡案外人綽號「龍仔」之男子洪崑龍確定洪
    崑龍可賣予安非他命後，陳曉舟與呂明勇二人即前往高雄市○○○路某旅館等候
    交易，伊與洪崑龍到旅館後，洪崑龍在樓下，伊上樓拿陳曉舟交付之一萬一千元
    價金下樓轉交洪崑龍，洪崑龍拿錢去調得安非他命後，再將安非他命交予伊轉交
    陳曉舟、呂明勇，伊僅媒介洪崑龍與陳曉舟、呂明勇間安非他命之交易，並未販
    賣安非他命云云。
二、經查：(一)被告甲○○於警訊及偵查中供稱：「：：：約於幾個月前陳曉舟及呂明
    勇及另一名不詳姓名男子確實至高雄找我，：：：於是我便與二名高雄朋友一起
    請陳、呂等二人一起外出吃飲，吃完飯後他們二人便返回投宿之飯店：：：」（
    見二三七七二號警卷、二０二號偵查卷八十九年八月十七日訊問筆錄），嗣於原
    審審理中初則供稱：「（有無在高雄與陳曉舟、呂明勇碰面過﹖）有，他們來向
    我要錢，但是沒有要到，因為我身上沒有錢。」（見原審卷第十六頁），嗣改稱
    ：「他們到高雄找我，因為他們說我人在高雄他要到那裡找我玩。」（見原審卷
    第六十二頁），其後始又稱：「僅係幫忙調貨轉交安非他命予陳曉舟、呂明勇二
    人」云云，其前後供述反反覆覆，顯屬心虛。(二)另案被告呂明勇、陳曉舟二人共
    同於八十九年五月三日晚間，自澎湖縣出發前去高雄市○○○路某旅館房間內，
    以一萬一千元之代價，向被告甲○○購得毛重約五公克之安非他命，除其中部分
    在該旅館內共同施用外，其餘安非他命分裝為約三十支吸管，二人均於次日攜回
    澎湖，二人返回澎湖，除於上午十一時二十分左右又在澎湖安一山莊共同吸食外
    ，當日下午，因呂明勇攜帶七支吸管之安非他命，經警於澎湖縣馬公市○○路六
    三號澎湖水產職業學校實習工廠前盤查逮捕，並在附近逮捕駕駛自用小客車接應
    之陳曉舟，繼而查扣合計淨重一點九七公克之安非他命（包裝重三點一六公克）
    等事實，業據另案被告陳曉舟、呂明勇於原審法院八十九年訴字第五七、五八號
    一案警訊、偵查及審理中供述屬實，並有裝有白色結晶之吸管共二十八支扣案可
    證，而扣案白色結晶送請法務部調查局鑑定結果，確屬安非他命無誤，淨重為一
    點九七公克，有該局八十九年十一月十五日（八九）陸（一）字第八九Ｏ八五六
    七二號檢驗通知書附卷可稽，被告甲○○有販賣第二級毒品安非他命之事實，甚
    為明確。（三）被告甲○○及另案被告陳曉舟、呂明勇係以000000000
    0號、0000000000號行動電話作為相互聯絡之工具，業據被告甲○○
    及另案被告陳曉舟、呂明勇供述在卷，並有通聯紀錄附卷可稽。而交叉比對卷附
    通聯紀錄結果：被告甲○○與另案被告陳曉舟、呂明勇，於同日下午二時許至晚
    間十時三十二分許，相互聯絡十餘次，其間另案被告陳曉舟、呂明勇所持大哥大
    於晚間八時五十四分許，始由澎湖之基地台轉移利用高雄市小港區之基地台，此
    後雙方即以約十分鐘一次之頻率在高雄地區相互聯絡，綜觀上開通話，可認另案
    被告陳曉舟、呂明勇於八十九年五月三日多次與甲○○聯絡後，於晚間八時五十
    四分許自澎湖抵達高雄小港地區，復與甲○○密集聯繫後，於超過當日晚間十時
    三十二分，才與被告甲○○在高雄碰頭，進而購得安非他命。被告甲○○獨自與
    另案被告陳曉舟、呂明勇密集聯繫商定毒品交易等細節在先，復親手交付安非他
    命並收取買賣價金於後，其意圖營利而積極主導整個交易過程，為買賣之主體，
    尚非媒介他人交易之情形可堪比擬，至為灼然。雖被告正男辯稱賣主係案外人洪
    崑龍，伊僅係媒介云云，而卷附通聯紀錄亦顯示被告甲○○於八十九年五月三日
    下午四時二十七分、九時及十時五十六分與案外人洪崑龍有所通話，惟該等通話
    內容為何，不得而知，且被告甲○○於與另案被告陳曉舟、呂明勇交易過程中及
    原審法院上開八十九年訴字第五七、五八號一案警訊、偵查及審理中始終未曾提
    及包括「龍仔」等任何第三人有所涉入，更何況被告於當時縱有向洪崑龍購入後
    即時轉交予陳曉舟、呂明勇二人，因安非他命係屬第二級毒品，其收受或轉讓、
    販賣均涉犯刑責，如無相當之利潤，被告甲○○豈願為之，且被告甲○○當時如
    僅係媒介代購，則由其介紹陳曉舟或呂明勇二人親自向該洪崑龍購買即可，又何
    需由其收受金錢後再轉交安非他命予陳曉舟或呂明勇，而徒增被查獲之危險，其
    所辯顯係事後畏罪卸責之詞，不足採信。又被告與陳曉舟、呂明勇二人僅係普通
    朋友，雙方之間純屬毒品安非他命之交易，詳如前述，被告如無相當之利潤，豈
    願為之而冒被查獲之危險，亦足認其有營利之意圖。綜上所述，本件被告罪證已
    很明確，犯行堪以認定。至被告於本院調查中另聲請傳訊證人陳曉舟以及聲請測
    謊云云，因陳曉舟於警訊、偵查及原審審理中已證述綦詳，且被告罪證已很明確
    ，自無庸再傳訊證人陳曉舟及測謊，併予明。
三、核被告所為，係犯毒品危害防制條例第四條第二項之販賣第二級毒品罪。被告所
    犯之罪，妨礙一般國民身心健全發展，為侵害社會法益，被告雖販賣安非他命予
    另案被告陳曉舟、呂明勇二人，仍屬單純一罪，公訴人認被告僅販賣安非他命予
    呂明勇一人，則有未洽，附此說明。
四、原審據以論罪科刑，固非無見，惟按陳曉舟、呂明勇被查獲並扣押之毒品安非他
    命合計淨重為一點九七公克，因已經被告甲○○販賣於陳曉舟、呂明勇二人，並
    取得代償，該安非他命已非屬被告甲○○所有及持有中，僅應於陳曉舟、呂明勇
    二人販賣第二級毒品未遂案件中為沒收銷燬之諭知即可，無庸再於被告甲○○所
    處罪刑下另為沒收銷燬之諭知，原判決併於本案就上開陳曉舟、呂明勇二人被查
    獲之安非他命，於本案被告甲○○所處罪刑項下併為沒收銷燬之諭知，自有未哈
    。被告上訴意旨，仍執前詞，否認犯罪，指摘原判決不當，雖無理由，但原判決
    既有上開可議之處，自仍應由本院將原判決撤銷改判。爰審酌被告曾於八十八年
    間因竊盜罪，經原審法院判處有期徒刑一年六月，緩刑四年確定（緩刑已經撤銷
    ，現執行徒刑中），有台灣高等法院被告全國前案紀錄表在卷可憑，素行不佳，
    惟所販賣之毒品數量不多及被告犯罪之動機、目的、手段、犯罪時所受之刺激及
    其品性、生活狀況、智識程度、犯罪後態度等一切情狀，量處如主文所示之刑。
    販賣毒品所得之現款一萬一千元，應依同條例第十九條第一項，宣告沒收之，如
    全部或一部不能沒收時，以其財產抵償之。
據上論斷，應依刑事訴訟法第三百六十九條第一項前段、第三百六十四條、第二百九
十九條第一項前段、毒品危害防制條例第四條第二項、第十九條第一項，判決如主文
。
本案經檢察官陳國全到庭執行職務。
中    華    民    國     九十一     年       一       月       九       日
                              臺灣高等法院高雄分院刑事第九庭
                                  審判長法官  張明松
                                        法官  江泰章
                                        法官  任森銓
右正本證明與原本無異。
如不服本判決，應於判決送達後十日內向本院提出上訴狀，其未述理由者並應於提
出上訴狀後十日內向本院補提理由書（應附繕本)。
                              書記官  施耀程
中    華    民    國     九十一     年       一       月      十一      日
附錄：本判決論罪科刑法條：
毒品危害防制條例第四條第二項
製造、運輸、販賣第二級毒品者，處無期徒刑或七年以上有期徒刑，得併科新臺幣七
百萬元以下罰金。
                                                                 Ａ
